【裁判字號】    97,交聲,1582
【裁判日期】    970729
【裁判案由】    違反道路交通管理處罰條例聲明異議
【裁判全文】
臺灣臺北地方法院交通事件裁定        97年度交聲字第1582號
原處分機關  臺北市交通事件裁決所
異  議  人
即受處分人  甲○○
上列異議人因違反道路交通管理處罰條例案件，對於臺北市交通
事件裁決所民國97年6 月11日所為之裁決處分（原處分案號：北
市裁二字第裁22-AOOWKH654號）聲明異議，本院裁定如下：
    主  文
異議駁回。
    理  由
一、原處分機關臺北市交通事件裁決所以異議人甲○○於民國97
    年5月9日17時35分許，駕駛車號3C-1897 號自用小貨車行經
    臺北市○○○路與南京東路路口時，因未繫安全帶，而為警
    以異議人有違反道路交通管理處罰條例第31條第1 項規定之
    行為，予以當場掣單舉發。嗣異議人於舉發通知單上所載之
    應到案日期前（即97年5 月24日前）向原處分機關提出申訴
    ，經原處分機關認異議人之申訴均無理由，乃依道路交通管
    理處罰條例第31條第1 項及違反道路交通管理事件統一裁罰
    基準表規定，裁處新台幣（下同）1,500元罰鍰。
二、聲明異議意旨略以：當日本人確實未繫安全帶，以前我違規
    時，警察都會跟我說違規事實，但當天警員根本沒有告知我
    違規行為是什麼，就直接跟我拿駕照、行照，我以為他只是
    要查我的資料，所以我才一直沒有說話，等到警員查完之後
    ，就把罰單、證件交給我，我拿到之後嚇了一跳，我就跟警
    員說我沒有違規，為何他要開我罰單，警員問我要不要簽字
    ，我就跟警員說我沒有違規，我不簽，但我還是收下罰單，
    我要去申訴等語。
三、按汽車行駛於道路上，其駕駛人或前座乘客未繫安全帶者，
    處駕駛人1,500元罰鍰，道路交通管理處罰條例第31條第1項
    定有明文。本件異議人對於其於上開時間駕駛車號3C-1897
    號自用小貨車行經前開地點時為警攔檢舉發等事實，並不爭
    執，惟以前開情詞為辯。然查：證人即當時舉發本件違規之
    臺北市政府警察局交通大隊松山分隊員警乙○○於本院訊問
    時證稱：（舉發經過為何？）當天我在南京東路與光復北路
    路口服17時至19時交整兼取締違規勤務，見違規人駕駛自用
    小貨車沿著光復北路北向西右轉，當時其穿著白色上衣未繫
    安全帶，當時我人站在上開路口西北角，我就持指揮棒趨前
    攔停，請他靠邊，當時我有看到他伸手去抓安全帶，他才緩
    慢從內側車道往外側車道靠邊停，我請他出示駕照、行照，
    同時告知未繫安全帶違規行為，因此依規定予以告發；（你
    執勤當時你人站在南京東路上嗎？）是的；（你可以明確看
    到異議人沒有繫上安全帶嗎？）是的，因為他穿著白色上衣
    ，所以非常明顯；（異議人的安全帶是什麼顏色？）我只記
    得是深色，但是沒有注意是什麼顏色等語，證人既為依法執
    行職務之公務員，與異議人又夙無嫌隙，其公正執法應可期
    待，若非確有上開情事，證人實無構陷誣攀之理。又警察舉
    發交通違規行為，並不以照片為必要之證明方法，若強求各
    種交通違規行為均需以照片為其裁罰依據，事實上殆不可行
    ，蓋諸多違規行為之發生難以預期，違規狀態稍縱即逝，如
    闖紅燈（在未設置闖紅燈自動照相儀器之處所）；未戴安全
    帽之騎士見警攔查，隨即戴上安全帽；未繫安全帶之汽車駕
    駛見警攔查，隨即繫上安全帶等情形，根本無法期待此類違
    規行為均須照相為證，是本件縱然未有照相或錄影存證，亦
    不影響本件異議人於前開時、地未繫安全帶之違規事實的認
    定，是異議人前開所辯有繫安全帶云云，自不足採信。
四、綜上所述，異議人上開所辯，均無足採。從而，原處分機關
    依道路交通管理處罰條例第31條第1 項及違反道路交通管理
    事件統一裁罰基準表之規定，裁處1,500 元罰鍰，經核於法
    並無不合，異議人之異議為無理由，應予駁回。
五、據上論斷，應依道路交通管理處罰條例第87條第2 項，道路
    交通案件處理辦法第19條，裁定如主文。
中    華    民    國    97    年    7     月    29    日
                  交通法庭      法  官  李明益
以上正本證明與原本無異。
如不服本裁定，應於裁定送達後5日內向本院提出抗告狀。
                                書記官  劉穗筠
中    華    民    國    97    年    7     月    30    日


司法院資訊處製作；財團法人民間司法改革基金會備份。
